【裁判字號】    89,易,1207
【裁判日期】    890707
【裁判案由】    竊盜
【裁判全文】
臺灣臺南地方法院刑事判決                        八十九年度易字第一二七號
    公  訴  人  臺灣臺南地方法院檢察署檢察官
    被      告  乙○○
                丁○○
右列被告等因竊盜案件，經檢察官提起公訴（八十九年度偵字第二六九三號），本院
判決如左：
    主  文
乙○○共同竊盜，累犯，處有期徒刑拾月。
丁○○共同竊盜，處有期徒刑肆月。緩刑貳年。
扣案如附表所示之物均沒收。
    事  實
一、乙○○前於民國八十二年間，因肅清煙毒條例案件，經臺灣高等法院臺南分院判
    處有期徒刑一年十月確定，於八十四年十一月二十一日執行完畢，猶不知悔改，
    復意圖為自己不法之所有，預備以每隻新臺幣（下同）一千元之代價，竊取賽鴿
    販賣，乃與在臺南縣六甲鄉甲東村嘉南大圳旁農地耕作之丁○○，於八十九年二
    月十六日上午十二時許，在前址共同架設鳥網，並由丁○○負責察看是否有賽鴿
    入網。嗣於同月十一日中午十二時許，前開鳥網網得丙○○、甲○○所有之賽鴿
    四隻賽鴿入網，丁○○將之取下置於事先預備之尼龍袋中時，當場為警查獲，並
    扣得乙○○所有如附表所示供竊取賽鴿所用之物。
二、案經臺南縣警察局移送臺灣臺南地方法院檢察署檢察官偵查起訴。
    理  由
一、訊據被告乙○○、丁○○對於右揭時地，共同架設鳥網，竊取丙○○、甲○○之
    賽鴿得手之事實均供承不諱，惟被告丁○○否認有不法所有之意圖，辯稱伊僅係
    受被告乙○○之託，幫忙架設鳥網及取下中網之賽鴿，並未取得利益等語。經查
    ，被告二人共同架設鳥網，竊取賽鴿得手等情，核與被害人丙○○、甲○○於警
    訊中指訴失竊之情節相符，且有被告乙○○所有如附表所示之犯罪工具扣案，以
    及贓物認領保管單二紙、現場照片十幀在卷可憑，被告二人前開自白應堪信為真
    實。而被告丁○○對於被告乙○○架設鳥網、網取他人所有賽鴿以販賣之意圖有
    所認識，既為被告丁○○於警、偵訊所自承，則被告丁○○架設鳥網、將中網之
    賽鴿取下置於尼龍袋中之行為，均屬構成竊盜犯罪行為之一部，是縱使被告丁○○係本於幫助之意思實施前開行為，仍構成竊盜罪之正犯，被告丁○○所辯僅係
    受託幫忙等語，對於伊竊盜犯行之構成，自無影響。本件事證已甚明確，被告等
    犯行均堪以認定。
二、核被告二人意圖為自己不法之所有，而竊取他人之賽鴿，所為均係犯刑法第三百
    二十條第一項竊盜罪。扣案如附表所示之物中，雖包括鐮刀、鋸子、鐵鎚、虎頭
    夾等客觀上足以對人之生命、身體造成危害之兇器，然刑法第三百二十一條第一
    項第三款對於攜帶兇器竊盜行為加重刑度之目的，在於行為人於行竊時攜帶兇器
    ，則對於被害人之生命、身體安全亦將造成威脅，該種行為態樣對於人民法益之
    侵害程度顯然高於一般竊盜行為；然於竊取賽鴿之犯罪類型中，由於該竊盜行為
    必於被害人即賽鴿之所有人不在場之情形下實施，行為人縱使攜帶兇器，對於被
    害人之生命、身體安全自無產生危害之可能，是被告乙○○、丁○○竊取賽鴿之
    現場雖有前揭兇器，本院認尚不構成刑法第三百二十一條第一項第三款之加重竊
    盜罪，併予陳明。被告二人對於前開竊盜犯行，有犯意之聯絡與行為之分擔，均
    為共同正犯。又被告乙○○曾於八十二年間，因肅清煙毒條例案件，經臺灣高等
    法院臺南分院判處有期徒刑一年十月確定，於八十四年十一月二十一日執行完畢
    ，其於五年內再犯本件有期徒刑以上之罪，應依累犯規定加重其刑。爰審酌被告
    乙○○意圖竊取他人賽鴿販賣之犯罪動機，與被告丁○○共同架設鳥網於賽鴿比
    賽路線，網取賽鴿之犯罪手段，所竊得每隻賽鴿預備以一千元販賣，然尚未賣出
    得利，以及被告二人犯罪後坦承犯行之態度等一切情狀，各量處如主文所示之刑
    ，以資懲儆。此外，被告丁○○前未曾受有期徒刑以上刑之宣告，有臺灣高等法
    院被告全國前案紀錄表在卷可稽，衡諸被告丁○○於本件竊盜行為中，僅扮演從
    旁幫助之角色，其惡性尚非重大，且未取得任何販賣所竊得賽鴿之利益，經此教
    訓後，應知警惕，當無再犯之虞，本院因認對其所宣告之刑，以暫不執行為適當
    ，又審酌其刑度為有期徒刑四月，若依檢察官聲請併予宣告緩刑四年，尚嫌過長
    ，併予宣告緩刑二年，以勵自新。扣案如附表所示之物，均為被告乙○○所有，
    且為供犯竊盜罪之用，業據被告乙○○供承在卷，應依刑法第三十八條第一項第
    二款沒收。
據上論斷，應依刑事訴訟法第二百九十九條第一項前段，刑法第二十八條、第三百二
十條第一項、第四十七條、第七十四條第一款、第三十八條第一項第二款，罰金罰鍰
提高標準條例第一條前段，判決如主文。
本案經檢察官吳佳齡到庭執行職務。
中    華    民    國      八十九    年      七        月        七      日
                              臺灣臺南地方法院刑事第四庭
          法  官  吳  坤  芳
右正本證明與原本無異。
如不服本判決，應於判決送達後十日內向本院提出上訴狀( 應附繕本 )。
                                      書記官  馬  愛  君
中    華    民    國      八十九    年      七        月        七      日
附表：
┌──┬───────┬──┬──┬───────┬──┐
│編號│物品名稱      │數量│編號│裝賽鴿用尼龍帶│數量│
├──┼───────┼──┼──┼───────┼──┤
│一  │尼龍網        │一張│二  │尼龍繩        │二捆│
├──┼───────┼──┼──┼───────┼──┤
│三  │鐵線          │一捆│四  │固定用鐵線條  │六支│
├──┼───────┼──┼──┼───────┼──┤
│五  │鐮刀          │二支│六  │鋸子          │二支│
├──┼───────┼──┼──┼───────┼──┤
│七  │鐵鎚          │二支│八  │虎頭夾        │一支│
├──┼───────┼──┼──┼───────┼──┤
│九  │裝賽鴿用尼龍袋│一袋│    │              │    │
└──┴───────┴──┴──┴───────┴──┘
附錄本案論罪科刑法條全文：
刑法第三百二十條第一項：意圖為自己或第三人不法之所有，而竊取他人之動產者，
                        為竊盜罪，處五年以下有期徒刑、拘役或五百元以下罰金
                        。


司法院資訊處製作；財團法人民間司法改革基金會備份。
